【裁判字號】    95,重訴,49
【裁判日期】    950609
【裁判案由】    確認債權不存在
【裁判全文】
臺灣士林地方法院民事判決              95年度重訴字第49號
原      告  丙○○
            丁○○
共      同
訴訟代理人  顏火炎律師
被      告  迪士克科技股份有限公司
法定代理人  乙○○
被      告  甲○○
共      同
訴訟代理人  張立業律師
上列當事人間確認債權不存在事件，本院判決如下：
    主  文
原告之訴駁回。
訴訟費用由原告負擔。
    事實及理由
一、原告主張：原告為被告迪士克科技股份有限公司（下稱迪士
    克公司，原名為馬式特股份有限公司）之股東，迪士克公司
    於民國91年12月之前股本為新台幣（下同）5,000,000 元，
    91年度僅賺稅後660,000 元，但91年12月底辦理現金增資35
    ,000,000元，股款已繳足，92年稅後淨利達99,090,982元，
    按理不應有任何負債，但根據迪士克公司提出之損益表「應
    付關係人往來項目」所示，竟有92年度甲○○借款予公司15
    ,023,355元，期末餘額為8,559,555元，亦即迪士克公司至
    今尚欠甲○○8,559,555 元，顯係虛設灌水，因迪士克公司
    近將進行清算，若將該虛設債務列為公司負債，將影響原告
    權益，故原告確有受確認判決之法律上利益等語。並聲明：
    確認被告甲○○對被告迪士克公司之債權於8,559,555 元範
    圍內不存在。被告辯稱：被告迪士克公司於94年5 月6 日清
    償對被告甲○○之債務2,000,000元，於95年1月20日再清償
    4,000,000元，95年2月13日再清償2,559,555元，共計8,559
    ,555 元 已清償完畢，目前已無債權債務存在，故原告請求
    確認被告2 人間在8,559,555 元範圍內債權不存在，應無即
    受確認判決之法律上利益等語。並聲明：駁回原告之訴。
二、按原告之訴，依其所訴之事實，在法律上顯無理由者，法院
    得不經言詞辯論，逕以判決駁回之，民事訴訟法第249 條第
    2 項定有明文。又按確認法律關係之訴，非原告有即受確認
    判決之法律上利益者，不得提起，民事訴訟法第247 條第1
    項前段亦定有明文。查被告甲○○對被告迪士克公司原有之
    債權8,559,555元，於原告95年2 月14日起訴之前，因被告
    迪士克公司陸續清償，該債權8,559,555 元已不存在，業據
    被告承認在案，並有轉帳傳票、匯款通知單、匯款申請書回
    條在卷可稽，是以，原告起訴請求確認被告甲○○對被告迪
    士克公司於8,559,555 元範圍內債權不存在，應認並無即受
    確認判決之法律上利益。
三、綜上，本件原告起訴請求確認被告甲○○對被告迪士克公司
    於8,559,555 元範圍內債權不存在，欠缺權利保護之必要，
    其訴在法律上顯無理由，爰不經言詞辯論，逕以判決駁回之
    。
四、訴訟費用負擔之依據：民事訴訟法第78條。
中    華    民    國    95    年    6     月    9     日
                  民事第一庭  法  官  高愈杰
以上正本證明與原本無異。
如對本判決上訴須於判決送達後20日內向本院提出上訴狀。
中    華    民    國    95    年    6     月    13    日
                              書記官  高楚安


司法院資訊處製作；財團法人民間司法改革基金會備份。
